【裁判字號】    90,交易,777
【裁判日期】    920211
【裁判案由】    業務過失傷害
【裁判全文】
臺灣高雄地方法院刑事判決                         九十年度交易字第七七七號
    公  訴  人  臺灣高雄地方法院檢察署檢察官
    被      告  乙○○  男  五.
右列被告因業務過失傷害案件，經檢察官提起公訴（九十年度偵字第二００六０號）
，本院判決如左：
    主  文
乙○○從事業務之人，因業務上之過失傷害人，處有期徒刑肆月，如易科罰金，以
佰元折算壹日。
    事  實
一、乙○○係計程車司機，為從事駕駛業務之人，於民國（下同）九十年五月二日凌
    晨零時四十分許，駕駛車牌號碼ＺＧ—九三七號營業小客車，沿高雄縣鳳山市○○路由北往南方向行駛，行經該路與輜汽路交岔路口時，本應注意汽車行駛時，
    在欠缺充足光線之情形下，駕駛人尤應注意車前狀況，並隨時採取必要之安全措
    施；且應注意汽車駕駛人應遵守道路交通號誌之指示，而閃光黃燈號誌標示警告
    ，車輛應減速接近，注意安全，小心通過，而當時天候晴、視距尚可，路面乾燥
    、無缺陷、道路無障礙物，且依其智識、能力，又無不能注意之情，竟疏未注意
    及之，於行經當時號誌為閃光黃燈之上開路口時，未予減速即貿然行駛通過，致
    其駕駛之營業小客車車頭撞擊適由甲○○所駕駛，後座搭載丁○○，沿高雄縣鳳
    山市○○路由東往西方向，同時行駛至上開路口，惟亦疏未注意行經閃光紅燈號
    誌路口，支線道未暫停讓幹線道先行之車牌號碼ＯＬＴ—一六八號重型機車腳踏
    板，導致甲○○與丁○○人車倒地後，丁○○受有頭部外傷併腦內出血、右側脛
    骨開放性骨折、右耳鈍傷等傷害。乙○○於車禍發生後，停留在現場，並在偵查
    犯罪之機關未發覺肇事者前，即向據報前來處理之警員丙○○陳述其為車禍之肇
    事人，而自首接受裁判。
二、案經丁○○訴由高雄縣政府警察局鳳山分局移送臺灣高雄地方法院檢察署檢察官
    偵查起訴。
    理  由
一、訊據被告乙○○對於其在右揭時、地，與案外人甲○○所騎乘之上開重型機車發
    生車禍，致告訴人丁○○受傷，伊確實有過失之事實坦承不諱，惟辯稱：當時沒
    有路燈，視線很差，對方也有過失云云。
二、經查：
（一）右揭車禍之發生，並致使告訴人丁○○受有前揭傷害之事實，業據被告於本院
      訊問時供稱：「我疏忽才撞上。」、「我車前方保險桿及引擎蓋壞掉，被害人
      機車中間的腳踏板部分損壞。」、「我沒有注意看，所以就撞上了：：我前方
      保險桿撞到被害人機車腳踏板」（見九十一年三月八日、四月二十二日及七月
      十五日訊問筆錄）等語甚明，核與告訴人丁○○於本院訊問時指稱：「被告車
      子撞到我們車子右方，正好撞到我的右腳」（見九十年十二月十七日訊問筆錄
      ）等語相符，此外，復有長庚紀念醫院診斷證明書四張、行政院衛生署屏東醫
      院乙種診斷證明書一份、高雄縣警察局道路交通事故調查報告表一份及車禍現
      場照片八幀在卷可稽。
（二）被告雖以前揭情詞置辯，然案發當時，路況良好，雖光線並非充足，然視線尚
      可等情，業據證人即附載告訴人丁○○之甲○○於警訊中證述甚明，並有上開
      高雄縣警察局道路交通事故調查報告表可佐。按汽車行駛時，駕駛人應注意車
      前狀況，並隨時採取必要之安全措施；又汽車駕駛汽車，應遵守道路交通號誌
      ；另閃光黃燈表示警告，車輛應減速接近，注意安全，小心通過。道路交通安
      全規則第九十四條第二項、第九十條及道路交通標誌標線號誌設置規則第二百
      十一條第一項第一款分別定有明文。而在光線較為昏暗之情形下，行經交岔路
      口之際，更應注意左右來車，況如前所述，案發當時該處之光線尚可，此業據
      證人甲○○證述無訛。本件被告駕車時，應注意上揭規定並確實遵守之，而依
      當時確係天候晴朗，道路無障礙物、視距良好，此有高雄縣政府警察局道路交
      通事故調查報告表在卷足資查考，依其智識能力及經驗，復無不能注意之情形
      ，竟疏未注意及之，即貿然行駛，致撞擊告訴人，被告具有過失至明。此外本
      件車禍經送鑑定及覆議結果，亦均認為被告夜晚駕駛營業小客車，行經閃光黃
      燈號誌路口，未注意車前狀況，為肇事次因，此有上開臺灣省高屏澎區車輛行
      車事故鑑定委員會九十一年六月七日高屏澎鑑字第九一０八六九號函檢附之鑑
      定意見書及臺灣省車輛行車事故覆議鑑定委員會九十一年九月三日府覆議字第
      九一一七０五號函在卷足憑。又告訴人因被告前開過失行為，受有右揭傷害，
      已如前述，從而自訴人所受傷害與被告之過失行為間，自具有相當因果關係。
      又本件經送請鑑定及覆議結果，雖均認證人甲○○駕駛重型機車，支線道未讓
      幹線道車先行，亦為肇事原因，有上開鑑定意見書及覆議函文可憑，然此尚無
      解於被告之過失責任。被告前揭所辯，委不足取。綜上，本件事證明確，被告
      上開犯行堪可認定。
二、被告於案發當時，係計程車司機，此業據其於警訊及本院訊問時供承明確，為從
    事業務之人，其駕車肇事致人於受傷，核其所為，係犯刑法第二百八十四條第二
    項前段之業務過失傷害罪。告訴人雖認被告所為，係犯刑法第二百八十四條第二
    項後段之業務過失致重傷罪，然被告所受傷勢，經向其就診醫院函查結果為：告
    訴人骨折已痊癒，因頭部傷併顱內出血，頭暈之後遺症對於健康無重大影響等情
    ，有行政院衛生署屏東醫院九十一年九月二十日（九一）屏醫病字第四九二０號
    函及財團法人長庚紀念醫院（高雄）分院九十二年一月六日（九一）長庚院高字
    第四三五九號函在卷可稽，足認告訴人所受傷勢，尚未至重傷程度，告訴人所認
    ，容有誤會，附此敘明。被告肇事後，於警察機關尚未發覺犯罪事實及犯罪人之
    前，留在現場等候，並向據報前來現場處理之警員坦承肇事，此業據證人即到現
    場處理之警員丙○○到庭結證屬實，被告對未發覺之犯罪自首，並願接受裁判，
    應依刑法第六十二條前段之規定減輕其刑。爰審酌被告疏未注意交通規則，致與
    告訴人發生車禍，使告訴人受有上開傷害，惟念其犯罪後坦承犯行，態度尚佳，
    且素行良好，並無前科，有臺灣高等法院被告全國前案紀錄表一紙在卷可按，並
    參酌本件事故之發生，證人甲○○亦與有過失等一切情狀，量處如主文所示之刑
    ，並諭知易科罰金之折算標準。
據上論斷，應依刑事訴訟法第二百九十九條第一項前段，刑法第二百八十四條第二項
前段、第四十一條第一項前段、第六十二條前段，罰金罰鍰提高標準條例第一條前段
、第二條，判決如主文。
本案經檢察官陳正達到庭執行職務。
中      華      民      國       九十二      年     二    月    十一    日
                                  臺灣高雄地方法院交通法庭
                                      審判長法官  李政庭
                                            法官  李怡諄
                                            法官  蘇雅慧
右正本證明與原本無異。
如不服本判決，應於判決送達後十日內，向本院提出上訴狀。
                                          書記官  林誠桂
中      華      民      國       九十二      年     二    月    十一    日
附錄本案論罪科刑法條
中華民國刑法第二百八十四條
因過失傷害人者，處六月以下有期徒刑、拘役或五百元以下罰金，致重傷者，處一年
以下有期徒刑、拘役或五百元以下罰金。
從事業務之人，因業務上之過失傷害人者，處一年以下有期徒刑、拘役或一千元以下
罰金，致重傷者，處三年以下有期徒刑、拘役或二千元以下罰金。


司法院資訊處製作；財團法人民間司法改革基金會備份。
